【裁判字號】    92,交抗,1131
【裁判日期】    921208
【裁判案由】    違反道路交通管理處罰條例
【裁判全文】
臺灣高等法院交通事件裁定                      九十二年度交抗字第一一三一號
    抗  告  人
    即受處分人  甲○○
右抗告人因違反道路交通管理處罰條例案件，不服臺灣板橋地方法院，中華民國九十
二年十月三十一日所為裁定（九十二年度交聲字第八五五號），提起抗告，本院裁定
如左：
    主  文
抗告駁回。
    理  由
一、按汽車駕駛人轉彎時，轉彎車不讓直行車先行，或直行車尚未進入交岔路口，而
    轉彎車已達中心處開始轉彎，直行車不讓轉彎車先行者，處二百元以上六百元以
    下罰鍰；又汽車駕駛人，駕駛汽車違反道路交通安全規則，因而肇事致人受傷者
    ，吊扣其駕駛執照三個月至六個月；另汽車駕駛人有上開違規行為，除依原條款
    處罰鍰外，並記違規點數一點，道路交通管理處罰條例第四十八條第六款、第六
    十一條第三項及第六十三條第一項第一款分別定有明文。
二、原裁定略以：本件異議人即受處分人甲○○於民國（下同）九十二年一月十日十
    九時二十五分許，駕駛車號五Ａ─五二七號營業小客車，沿臺北市○○區○○路
    往西行經木新路二段與指南路一段之交岔路口而欲左轉指南路一段時，確因伊駕
    車轉彎時不讓直行車先行，違反道路交通安全規則肇事致人受輕傷，經警掣單舉
    發之違規事實，有臺北市政府警察局九十二年三月四日北市警交大字第ＡＸＸ０
    二三七八四號舉發違反道路交通管理事件通知單影本一紙附卷可稽，並有萬芳醫
    院乙種診斷證明書影本一紙在卷可按，復經臺北市政府警察局交通警察大隊查處
    無誤，有該隊九十二年四月八日北市警交大四字第０九二六二二０六四００號函
    影本一紙、臺北市政府警察局交通警察大隊受理交通違規事件調查表影本一紙、
    臺北市○○○○○道路交通事故現場圖影本一紙、臺北市政府警察局交通警察大
    隊交通事故分析研判表影本一份、臺北市政府警察局文山一分局交通分隊交通事
    故談話紀錄表影本二紙及上開單位道路交通事故補充資料表影本一紙等資料在卷
    足參。次查觀諸本件證人即被害人虎中興於本院審理時到庭所證稱：「事發當天
    我是騎乘ＭＣＳ─五０五的重型機車，經過木新路二段、指南路口時，該地前面
    是一個上坡處，下坡後約二、三十公尺才到事發路口，因為是綠燈，當地有二個
    紅綠燈，紅綠燈的距離約五、六十公尺，而且異議人的車子於轉彎時有停下來沒
    有移動，當時他有看到我的車子，車速也不快，所以我就直行，後來異議人就突
    然左轉，到事發地點時，他看到我後又停下來，我煞車不及才撞上，因為天色很
    晚，所以我有開車燈，我車速約四、五十公里．．．我當時右膝、右腿有挫傷、
    擦傷，並到萬芳醫院驗傷」等語（參見本院九十二年七月九日訊問筆錄第三、四
    頁），核與其於上開交通事故談話紀錄表指述之情節相符，參以證人即被害人虎
    中興迄今均未對異議人提出過失傷害告訴之情，且其與異議人間並無宿怨，亦無
    仇隙，當無於本件交通聲明異議案件中設詞偽證誣攀異議人之理。復觀諸異議人
    於前開交通事故談話紀錄表陳稱：「．．．當我車駛進交岔路口內時，我見西向
    東內側車道有一部機車車速很快由西向東直行過來（對方機車位置大約在其車道
    上的機車停等區），當我車快通過路口時，我車右側車身就遭西向東直行重機車
    ＭＣＳ─五○五前車頭撞擊而肇事，發生撞擊後我車仍有向南行駛一點點．．．
    」等情，堪認本件異議人所駕前開車輛尚未行駛至交岔路口中心處時，證人即被
    害人虎中興所騎乘之機車已行至交岔路口，且異議人駕車行經該交岔路口時，既
    已見機車騎士直行而來而在該路口停車，嗣竟又突然左轉，顯有轉彎車未讓直行
    車先行之違反道路交通安全規則情事。又異議人分別於申訴及本院審理時辯稱與
    肇事地點距離約十五至二十公尺處另有一交通號誌，機車騎士應係欲連趕二綠燈
    ，以致超速肇事云云，然揆諸異議人庭呈之肇事現場照片以觀，本件事發地點距
    肇事路口不遠處確另有一交通號誌，惟該二交通號誌之距離依路邊停車數量推算
    ，應顯非僅有一、二十公尺，此益徵異議人前開所辯，乃係避就卸責之詞，無足
    憑信。綜上所述，本件車禍之發生應係被害人虎中興騎乘上開重型機車沿臺北市
    ○○路東向行駛至木新路二段與指南路一段之交岔路口時，適甲○○駕駛前開營
    業小客車沿木新路西向駛至木新路二段與指南路一段之交岔路口欲左轉指南路一
    段，惟尚未駛至路口中心處，見前方有來車直行而暫停，被害人虎中興即加速直
    行欲通過該路口，詎甲○○復欲先行駕車轉彎通過該路口，未讓直行機車先行，
    致虎中興所騎乘機車煞車不及，車頭撞擊甲○○所駕車輛右前車門，以致肇事。
    準此，異議人應確有駕駛汽車行經上開交岔路口轉彎時不讓直行車先行之違規情
    事無訛，本件事證已臻明確，異議人前開違規事實堪以認定。是原處分機關據以
    援引上開規定，對異議人裁處罰鍰新臺幣九百元，吊扣駕駛執照三個月，並記違
    規點數一點，於法並無違誤或不當之處。本件異議為無理由，應予駁回。
三、經核原裁定認事用法，洵無違誤。抗告人仍執在原審相同陳詞以係對方違規超速
    才撞上其所駕駛之車云云，而為抗辯，惟抗告人如何違規肇事致人受傷等情，已
    據原裁定於理由中敘述綦詳，核無不合，抗告人仍執陳詞否認違規，難認有理由
    ，應予駁回。
據上論斷，應依道路交通案件處理辦法第二十六條，刑事訴訟法第四百十二條，裁定
如主文。
中      華      民      國    九十二    年     十二     月      八      日
                              臺灣高等法院交通法庭
                                    審判長法  官  劉  景  星
                                          法  官  謝  靜  恒
                                          法  官  陳  志  洋
右正本證明與原本無異。
不得再抗告。
                                          書記官  蔡  佩  珊
中      華      民      國    九十二    年     十二     月      十      日


司法院資訊處製作；財團法人民間司法改革基金會備份。
